【裁判字號】    92,易,151
【裁判日期】    920630
【裁判案由】    侵占
【裁判全文】
臺灣板橋地方法院刑事判決                          九十二年度易字第一五一號
    公  訴  人  臺灣板橋地方法院檢察署檢察官
    被      告  乙○○
    選任辯護人  藺超群
右列被告因業務侵占案件，經檢察官提起公訴（九十一年度偵字第九二七七號），本
院判決如左：
    主  文
乙○○連續意圖為自己不法之所有，而侵占對於業務上所持有之物，處有期徒刑柒月
。緩刑參年。
    事  實
一、緣乙○○、丙○○各出資新臺幣（下同）十萬元，劉志群出資三十萬元，於民國
    九十年六月六日起，在桃園縣桃園市○○路一四三號七樓，共同成立祥泰科技有
    限公司（下稱祥泰公司），從事電腦組裝及零件買賣之業務。詎乙○○為支付日
    常生活開銷，竟意圖為自己不法之所有，基於概括之犯意，自九十年六月間起，
    將其出售祥泰公司貨物所得之款項約二十餘萬元，侵占入己，嗣於九十年十月間
    ，劉志群、丙○○查帳始發現上情。
二、案經劉志群、丙○○訴由臺灣板橋地方法院檢察署檢察官偵查起訴。
    理  由
一、右揭犯罪事實，業據被告乙○○坦承不諱（見本院九十二年三月五日訊問筆錄）
    ，核與告訴人劉志群、丙○○指述及證人即祥泰公司店員甲○○於警訊及本院審
    理時證述之情節相符，復有祥泰公司庫存表、九十年九月、同年十月之月報表、
    積欠廠商貨款明細表、和解切結書在卷可稽，是被告侵占祥泰公司款項之犯行，
    堪以認定。本件事證明確，被告犯行堪予認定。至於公訴人認為被告侵占之款項
    達一百九十四萬一千零五十元，惟為被告所否認，辯稱：金額沒有這麼多等語，
    查公訴人認定之上開金額，無非以告訴人於偵查中提出之月報表〔九月份應入帳
    款二十三萬二千五百五十二元，被告借款應清償款項七萬一千五百元，合計三十
    萬四千零五十二元；十月份應入帳款為四十萬零五百三十七元；積欠廠商款項為
    一百三十八萬六千四百六十一元〕及計算式〔232,552＋71,500＋400,537－
    150,000＋1,386,461＝1,941,050〕為據，亦即以九十年九月、十月之營業額加
    計積欠之貨款所得之金額。惟銷貨部分本已包含進貨之成本，故以營業額加計積
    欠之貨款，顯有重複列計之情形。且前開九十年九月份月報表明列被告預支共七
    萬餘元，既為被告預支，其事後雖未歸還公司，亦非變易持有為所有之侵占犯行
    ，從而公訴人所列前述金額，僅能指明祥泰公司虧損之金額，尚無證據顯示係被
    告侵占之款項，附此敘明。
二、核被告乙○○所為，係犯刑法第三百三十六條第二項之業務侵占罪。其先後多次
    侵占祥泰公司所有款項之犯行，時間緊接，犯罪構成要件相同，顯係基於概括犯
    意為之，應依連續犯規定論以一罪，並依法加重其刑。爰審酌被告因一時貪念，
    致罹刑章，其素行、品性、智識程度，犯罪之動機、目的、手段、侵占之金額及
    犯後態度等一切情狀，量處如主文所示之刑，以示懲儆。末查被告前未曾受有期
    徒刑以上刑之宣告，有臺灣高等法院被告全國前案紀錄表一件在卷可考，且已賠
    償告訴人十八萬元，為告訴人及被告供述在卷（見本院九十二年六月十六日審判
    筆錄，另被告簽訂切結書同意賠償四十萬元，該民事和解金額四十萬元包括侵占
    及虧損部分），經此偵審教訓，應知警惕，當無再犯之虞，本院認所宣告之刑，
    以暫不執行為適當，爰併宣告緩刑三年，以啟自新。
據上論斷，應依刑事訴訟法第二百九十九條第一項前段，刑法第五十六條、第三百三
十六條第二項、第七十四條第一款，罰金罰鍰提高標準條例第一條前段，判決如主文
。
本案經檢察官楊仲農到庭執行職務。
中      華      民      國      九十二      年     六     月    三十    日
                                    臺灣板橋地方法院刑事第三庭
                                        法  官  侯  志  融
右正本證明與原本無異。
如不服本判決，應於判決送達後十日內，向本院提出上訴狀。
                                        書記官  吳  進  安
中      華      民      國      九十二      年     六     月    三十    日
附錄本案論罪科刑條文：
刑法第三百三十六條
  對於公務上或因公益所持有之物，犯前條第一項之罪者，處一年以上七年以下有期
  徒刑，得併科五千元以下罰金。
  對於業務上所持有之物，犯前條第一項之罪者，處六月以上五年以下有期徒刑，得
  併科三千元以下罰金。


司法院資訊處製作；財團法人民間司法改革基金會備份。
